臺灣臺北地方法院民事裁定　　　　　　　100年度聲字第227號
異　議　人　新采國際開發股份有限公司
法定代理人　竺天翔
相　對　人　松崗資產管理股份有限公司（原文魁資訊股份有限
　　　　　　公司、統一元氣資產管理股份有限公司）
法定代理人　朱國榮
上列異議人對於本院提存所民國100年3月28日（95）存智字第13
99號函，否准其聲請將本院94年度存字第4542號清償提存事件提
存物支付轉給本院民事執行處之處分，聲明異議，本院裁定如下
：
    主  文
異議駁回。
異議程序費用由異議人負擔。
    理  由
一、本件異議意旨略以：本件提存事件為清償提存，異議人為受
    取權人，且該提存物業已經債權人永盛資產管理股份有限公
    司（下稱永盛公司）聲請執行扣押在案，據此，若經民事執
    行處依法強制執行，顯然無庸經異議人公司之意思表示，則
    提存物之強制執行，與異議人公司之董事為何人或是否具有
    資格，顯然無涉。退步言之，即認為異議人公司之法定代理
    人為何人，尚有疑義，則依強制執行法第30條之1準用民事
    訴訟法第51條第1項、第2項規定，則民事執行處亦可為異議
    人公司選任特別代理人，以對於強制執行程序表示意見，是
    以，若經此程序，則提存人於提存書中所謂「可確定何人為
    法定代理人之文件」，亦非不能俱全而使條件成就，故提存
    所逕予否准異議人所請，自屬無稽，爰依提存法第24條提出
    異議等語。
二、按提存為非訟事件，提存所僅得就形式上為審查，凡提存人
    主張之原因事實合於提存法第9條及施行細則第3條規定審查
    之範圍，即應准予提存，而關於實體之原因事實，提存所並
    無權為審查認定。次按，提存書應記載下列事項：五、清償
    提存者，應記載提存物受取權人之姓名、名稱及住、居所或
    公務所、事務所、營業所，或不能確知受取權人之事由。其
    受取提存物如應為對待給付，或附有一定要件者，並應記載
    其對待給付之標的或所附之要件；清償提存之提存物受取權
    人如應為對待給付時，非有提存人之受領證書、裁判書、公
    證書或其他文件，證明其已經給付或免除其給付或已提出相
    當擔保者，不得受取提存物。受取權人領取提存物應具備其
    他要件時，非證明其要件已具備者，亦同。提存法第9條第1
    項第5款、第21條亦分別定有明文。
三、經查：
（一）本件異議人為本院94年度存字第4542號清償提存事件提存
      物受取人，相對人松崗資產管理股份有限公司（下稱松崗
      公司）為提存人，松崗公司於提存時已於提存書「對待給
      付之標的及其他受取提存物所附之條件」欄載明：「出租
      人新采國際開發股份有限公司應提出台灣台北地方法院94
      年度訴字第366號撤銷股東會決議民事確定判決或其他可
      確定何人為法定代理人之證明文件予提存人並經提存人出
      具同意書後領取本件提存之租金。」為受取條件等情，業
      經本院調取該提存卷宗核閱無誤。依提存法第9條第1項第
      5 款後段規定，異議人欲受取本件提存物，自須提出本院
      94 年度訴字第366號確定判決或其他可確定何人為法定代
      理人之證明文件，並經相對人出具同意書後，方得受取
      本件提存物。而異議人為證明第三人竺天翔為伊合法法定
      代理人，固曾提出公司變更登記表為證，惟經本院提存所
      於民國100年3月14日以（95）存智字第1399號函請相對人
      就異議人等陳報受取條件是否已成就一事表示意見，相對
      人嗣於同年月25日具狀陳述受取權人即異議人公司現任之
      所有董、監事均為非法無資格，且竺天翔無權代表異議人
      ；另國寶人壽保險股份有限公司及股東蔡秉宏並已向本院
      訴請確認改選董監事之股東會決議無效或應予撤銷，相對
      人不同意異議人領取系爭提存物等情。是以，本件受取條
      件尚未成就，堪予認定。從而，本院提存所依據94年度存
      字第4542號提存書、提存通知書等件，為形式上審查，認
      本件受取條件尚未成就，而否准異議人將本件提存物支付
      轉給本院民事執行處之聲請，於法要無不合。
（二）異議人復稱本件提存物業已經債權人永盛資產管理股份有
      限公司聲請執行扣押在案，若經民事執行處依法強制執行
      ，則提存物之強制執行，與異議人公司之董事為何人或是
      否具有資格，顯然無涉；又依強制執行法第30條之1準用
      民事訴訟法第51條第1項、第2項規定，民事執行處亦可為
      異議人公司選任特別代理人，則提存人於提存書中所謂「
      可確定何人為法定代理人之文件」，非不能俱全而使條件
      成就云云。惟受取人之債權人聲請對提存物強制執行時，
      執行法院之執行命令固不受上述「提存物受取條件」之限
      制，但本件係由異議人自行聲請本院提存所將提存物支付
      轉給本院民事執行處，與由民事執行處依法強制執行之情
      形即屬有間，異議人主張其聲請不受前揭受取條件成就與
      否之限制云云，要不足採。至本院民事執行處嗣後是否就
      本件提存物強制執行，抑或是否為異議人選任特別代理人
      ，均非提存所所能審認。
（三）綜上所述，本院提存所100年3月28日所為之處分洵無不當
      ，本件異議非有理由，應予駁回。
四、據上論結，本件聲明異議為無理由，依非訟事件法第21條第
    2項、第24條第1項、民事訴訟法第78條、第95條，裁定如主
    文。
中    華    民    國   100    年    6     月    24    日
                  民事第七庭    法  官  吳定亞
以上正本係照原本作成。
如對本裁定抗告，須於裁定送達後10日內向本院提出抗告狀，並
繳納抗告費新臺幣1,000元
中    華    民    國   100    年    6     月    24    日
                                書記官  張婕妤